臺灣臺南地方法院刑事判決　　　　　　　 96年度訴字第887號
公　訴　人　臺灣臺南地方法院檢察署檢察官
被　　　告　甲○○
選任辯護人　邱銘峰律師
上列被告因違反槍砲彈藥刀械管制條例案件，經檢察官提起公訴
（95年度偵字第18045號），本院判決如下：
    主  文
甲○○未經許可，持有制式半自動手槍（槍枝管制編號00000000
00號），處有期徒刑參年，併科罰金新臺幣拾萬元，罰金如易服
勞役，以新臺幣壹仟元折算壹日。減為有期徒刑壹年陸月，併科
罰金新臺幣伍萬元，罰金如易服勞役，以新臺幣壹仟元折算壹日
。扣案制式半自動手槍（槍枝管制編號0000000000號）壹把，沒
收。
    事  實
一、甲○○於民國八十六年間，同時自許金德（已歿）取得具殺
    傷力之阿根廷BERSA廠製THUNDER380 SUPER型口徑0點380 吋
    之制式半自動手槍（槍枝管制編號0000000000號）一把及制
    式子彈一顆（另有三顆子彈，因未尋獲，無法認定有無殺傷
    力），即未經許可持有之。嗣於九十五年十二月初，因在臺
    南縣下營鄉與幾名姓名年籍不明人士發生口角，心有未甘，
    遂於同年十二月四日二十一時許，持上開槍械至姜一郎位處
    臺南縣下營鄉新興村一八五０地號之鵝寮，欲找姜一郎、沈
    峰正（沈峰正部分另為不起訴處分）商討解決之道，三人於
    商討之際，因沈志成與沈峰正素有恩怨，二人日前已約至上
    址談判，沈志成進入鵝寮旋即與沈峰正相互拉址，甲○○見
    狀一時心慌，持上開槍械朝屋內天花板射擊一槍示警，沈志
    成聞槍聲後旋與甲○○爭奪該槍，拉扯間甲○○又將其餘三
    顆子彈發射完畢，其中一顆不慎擊中沈志成之右手上臂，致
    沈志成受有右手上臂槍傷（沈志成受傷害部分未據告訴）後
    ，沈峰正、甲○○、姜一郎等人因而趁亂逃逸。嗣員警獲報
    前往上開地點採證，於裝潢板內取出彈頭一枚，另發現有四
    處彈孔（其中三處分別為同一子彈之射入點及射穿點），甲
    ○○於員警未發覺其犯罪前，於同年十二月十日先向臺南縣
    警察局麻豆分局自首，並於同日十四時許，主動帶警方至臺
    南縣麻豆鎮北勢寮四十五號住處取出上開槍械，員警始知上
    情。
二、案經臺南縣警察局麻豆分局報告臺灣臺南地方法院檢察署檢
    察官偵查起訴。
    理  由
一、上開犯罪事實，業據被告坦認屬實，核與沈峰正於偵查中所
    述相符，另證人沈志成於偵查中亦證述，於上開時地與屋內
    之沈峰正及陳泰原相互拉扯，混亂中聽到槍聲等語，另案發
    時陪同沈志成至現場之證人曾建彰及顏永亮於偵查中亦證述
    ，當時我們人在屋外，聽到屋內傳出槍聲等語。再者，員警
    在案現場牆壁夾板內採獲一枚彈頭，及發現共四處彈孔（其
    中三處分別為同一子彈之射入點及射穿點）等情，並有臺南
    縣警察局麻豆分局九十六年九月三日南縣麻警偵字第096001
    2524號函暨所提供之勘驗現場簡圖附卷可資為憑，堪認被告
    自白持有手槍及子彈，並於上開時地，持以開射多槍等情，
    尚無不實。此外，證人沈志成於偵訊時，法醫師當庭就沈志
    成於案發時所造成之傷勢進行驗斷後，確認為槍傷無訛，有
    驗傷診斷書一紙及照片五張附卷為憑。另扣案之槍支及彈頭
    經鑑定後，槍枝認係阿根廷BERSA廠製THUNDER 380 SUPER型
    口徑0.380 吋制式半自動手槍；送鑑彈頭一顆，係已擊發之
    口徑0.380 吋制式中凹彈頭，有內政部警政署刑事警察局刑
    鑑字第0950188728號槍彈鑑定書一份在卷可稽，足證被告所
    持有之槍枝及其中一枚子彈均有殺傷力。本案事證明確，被
    告犯行洵堪認定。
二、核被告所為，係犯槍砲彈藥刀械管制條例第七條第四項、第
    十二條第四項之罪。被告以一行為，同時持有制式手槍及子
    彈，觸犯構成要件不同之罪名，為想像競合犯，應從一重之
    槍砲彈藥刀械管制條例第七條第四項論處。被告於犯罪被發
    覺前，主動向警方自首，並報繳其持有之槍枝，依槍砲彈藥
    刀械管制條例第十八條第一項前段減輕其刑。爰審酌被告無
    故長期持有制式手槍及子彈，且又持以射擊，並不慎致人受
    傷，對社會治安造成相當大危害，惟被告犯後尚知坦認犯行
    ，態度良好等一切情狀，量處如主文所示之刑，罰金刑部分
    並諭知易服勞役之折算標準。末查，被告犯罪在在九十六年
    四月二十四日以前，且被告所犯之罪，宣告刑已逾一年六月
    ，依中華民國九十六年罪犯減刑條例第三條第一項第四款規
    定，原不得減刑，然因被告係自首而受裁判，依同條例第六
    條規定，仍應予減刑，且同條例第四條規定，依本條例應減
    刑之罪，曾依其他法令減刑者，仍就原減得之刑再予減刑，
    是自應依同條例第二條第一項第三款規定減其刑二分之一，
    並就罰金刑部分諭知易服勞役之折算標準。扣案之阿根廷BE
    -RSA廠製THUNDER 380 SUPER型口徑0.380吋制式半自動手槍
    一把，應依刑法第三十八條第一項第一款宣告沒收。另被告
    持有之制式子彈一顆，因已射擊完畢，業無殺傷力，爰不為
    沒收之諭知，附此敘明。
據上論斷，應依刑事訴訟法第二百九十九條第一項前段、槍砲彈
藥刀械管制條例第七條第四項、第十二條第四項、第十八條第一
項，刑法第十一條前段、第五十五條、第四十二條第三項前段、
第三十八條第一項第一款，中華民國九十六年罪犯減刑條例第二
條第一項第三款、第四條、第六條、第七條，判決如主文。
本案經檢察官乙○○到庭執行職務
中　　華　　民　　國　　96　　年　　11　　月　　30　　日
　　　　　刑事第三庭    審判長法　官  鄧希賢
                              法  官  張銘晃
                              法  官  包梅真
以上正本證明與原本無異。
如不服本判決應於收受本判決後10日內向本院提出上訴書狀，並
應敘述具體理由。如未敘述上訴理由者，應於上訴期間屆滿後20
日內向本院補提理由書狀（均須按他造當事人之人數附繕本）「
切勿逕送上級法院」。
　　　　　　　　　　　　　　　書記官  李淑秋
中　　華　　民　　國　　96　　年　　12　　月　　3 　　日
附錄本案論罪科刑法條全文
槍砲彈藥刀械管制條例第7條：
未經許可，製造、販賣或運輸火砲、肩射武器、機關槍、衝鋒槍
、卡柄槍、自動步槍、普通步槍、馬槍、手槍或各類砲彈、炸彈
、爆裂物者，處死刑、無期徒刑或7年以上有期徒刑；處徒刑者
，併科新台幣3千萬元以下罰金。
未經許可，轉讓、出租或出借前項所列槍砲、彈藥者，處無期徒
刑或5年以上有期徒刑，併科新台幣1千萬元以下罰金。
意圖供自己或他人犯罪之用，而犯前二項之罪者，處死刑或無期
徒刑；處徒刑者，併科新台幣5千萬元以下罰金。
未經許可，持有、寄藏或意圖販賣而陳列第1項所列槍砲、彈藥
者，處5年以上有期徒刑，併科新台幣1千萬元以下罰金。
第 1 項至第 3 項之未遂犯罰之。
槍砲彈藥刀械管制條例第12條：
未經許可，製造、販賣或運輸子彈者，處1年以上7年以下有期徒
刑，併科新台幣500萬元以下罰金。
未經許可，轉讓、出租或出借子彈者，處6月以上5年以下有期徒
刑，併科新台幣300萬元以下罰金。
意圖供自己或他人犯罪之用，而犯前二項之罪者，處3年以上10
年以下有期徒刑，併科新台幣700萬元以下罰金。
未經許可，持有、寄藏或意圖販賣而陳列子彈者，處5年以下有
期徒刑，併科新台幣300萬元以下罰金。
